【裁判字號】    98,審簡抗,39
【裁判日期】    981229
【裁判案由】    返還房屋等
【裁判全文】
臺灣臺北地方法院民事裁定            98年度審簡抗字第39號
抗  告  人  丙○○
上列抗告人與相對人甲○○○、乙○○間請求返還房屋等事件，
抗告人對中華民國98年10月28日本院98年度北簡字第29445號民
事裁定提起抗告，本院裁定如下：
    主  文
抗告駁回。
抗告費用新台幣壹仟元由抗告人負擔。
    理  由
一、抗告意旨略以：抗告人將其所有門牌號碼台北市中山區○○
    ○路○段135巷30弄7號2樓房屋（下稱系爭房屋）出租予相對
    人甲○○○，乙○○為連帶證人，租賃期間自98年4月1起至
    同年7月31日止，每月租金新臺幣（下同）21,000元，惟相
    對人於租賃期間內拒不給付租金，於租賃契約終止後，亦拒
    不返還租賃物，故依民法第455條規定，訴請相對人等返還
    系爭房屋及給付積欠之租金、違約金、相當於租金之損害賠
    償。基此，本件係屬因租賃權所生之訴訟關係，應依民事訴
    訟法（下同）第77條之9規定，以雙方租賃契約存續期間之
    租金總額84,000元（計算式：21,000元4＝84,000元）為
    訴訟標的價額核定標準。惟本院竟以系爭房屋現值核定訴訟
    標的價額，該裁定實有違誤，為此依同法第77條之1第4項規
    定提起抗告，請求廢棄原裁定云云。
二、按「出租人對於承租人之租賃物返還請求權，係以該物永久
    的占有之回復為標的，以此項請求權為訴訟標的時，其價額
    固應以該物之價額為準，若承租人對於出租人之租賃物交付
    請求權，則以該物一時的占有使用為標的，以此項請求權為
    訴訟標的時，其價額應以租賃權之價額為準，租賃權之價額
    ，依民事訴訟費用法第13條定之（按民事訴訟費用法已廢止
    ，原第13條移列至民事訴訟法第77條之9）」，最高法院著
    有73年臺抗字第297號判例可資參照。
三、經查，抗告人起訴雖據繳納部分裁判費，惟依抗告人起訴主
    張之事實，係本於出租人地位請求返還租賃物，揆諸上揭判
    例意旨，自不適用第77條之9規定，而應依第77條之1第2項
    規定按系爭房屋起訴時之交易價值，核定本件訴訟標的之價
    額。而系爭房屋之交易價值，有抗告人於原審98年10月23日
    之陳報狀及自行檢附永慶不動產估價事務所之市調報告（見
    原審卷第47至64頁）在卷可稽，是本件訴訟標的價額核定為
    7,190,000元。原法院以系爭房屋現值核定本件訴訟標的之
    價額，要無不合。抗告意旨指摘原裁定不當，求予廢棄，為
    無理由，應予駁回。
四、據上論結，本件抗告為無理由，爰依民事訴訟法第436條之1
    第3項、第495條之1第1項、第449第1項、第95條、第78條，
    裁定如主文。
中    華    民    國    98    年    12    月    29    日
                  民事第六庭審判長法  官  朱漢寶
                                  法  官  張瑜鳳
                                  法  官  吳定亞
以上正本係照原本作成。
本裁定不得抗告。
中    華    民    國    98    年    12    月    29    日
                                  書記官  張婕妤

司法院資訊處製作；財團法人民間司法改革基金會備份。
